Inventaris van het archief van het Nederlands Commissariaat te Medan (Indonesië), (1945) 1950-1957
Nationaal Archief, Den Haag
Nederlands Commissariaat te Medan (Indonesië)
Commissariaat Medan
1945-1957
merendeel 1950-1957
Z21124
2.80 meter; 206 inventarisnummers.
Normale geschreven, getypte en gedrukte teksten, geen bijzondere handschriften.
Nationaal Archief, Den Haag
Nederlands Commissariaat te Medan
Het archief bevat agenda's van ingekomen en uitgaande stukken. Juridische stukken betreffende registratie en nationaliteit maar ook inzake Nederlanders betrokken bij verstekelingenaffaires. Verder economische dossiers bijvoorbeeld over oliebronnen in Noord-Sumatra en de exploitatie van zwavel. Opmerkelijk is een dossier "betreffende het verstrekken van inlichtingen over de handel in apenhaar". Dan zijn er dossiers betreffende individuele personen over de afwikkeling van militair-financiële aangelegenheden. Het geheim archief bevat stukken over veiligheid en misdaad, de situatie van het Nederlandstalig onderwijs, code-telegramwisselingen met de Diplomatieke Vertegenwoordiging over onder meer gewapende incidenten en stukken over onder meer de politieke ontwikkelingen in Atjeh en de positie van vroegere Nederlandse bestuursambtenaren in Indonesië.
Archiefvorming
Geschiedenis van de archiefvormer
Het nederlands commissariaat te medan
H.W.J.Sonius (geb. 1902), voormalig gedelegeerde van de Hoge Vertegenwoordiger van de Kroon in de Indonesiche deelstaat Sumatera Timur, rapporteerde op 13 januari 1950 aan de Nederlandse Hoge Commissaris te Djakarta:
"Het centrum van het ... Noord-Sumatra gebied is en zal in toenemende mate, zowel politiek als economisch, ongetwijfeld zijn Medan, de grootste stad van Sumatra, hoofdstad tevens regeringszetel van de Negara Sumatera Timur en standplaats van de Territoriaal Commandant van Noord Sumatra..."
Logischerwijze werd na de soevereiniteitsoverdracht Medan een van de vestigingsplaatsen van een Nederlands commissariaat.Sonius werd in januari 1950 in afwachting van een definitieve regeling tussen Nederland en Indonesie met betrekking tot de wederzijdse vertegenwoordigingen tot waarnemend commissaris aangesteld.De officiele benoeming tot commissaris heeft hij nooit ontvangen.Al in oktober 1950 beëindigde hij zijn dienstverband met het Hoge Commissariaat, enerzijds omdat hij de voorafgaande tijd consequent onder hoogspanning had gewerkt, anderzijds omdat hij meende dat de beschikbare vergoedingen te gering waren om aan zijn representatieve verplichtingen te voldoen.Sonius bleef voorlopig in Indonesie werkzaam.Hij werd voorzitter van de zgn.Garantiewetcommissie.De leiding van het commissariaat werd in oktober 1950 overgenomen door J.W. Stuurman(1905-1978), eveneens voormalig bestuursambtenaar en sedert januari 1950 waarnemend commissaris te Bandoeng.Stuurman werd per KB. 25 juni 1951 no. 23 officieel tot commissaris benoemd.Hij bekleedde deze functie tot oktober 1955, toen hij, tegen zijn zin, werd overgeplaatst naar Soerabaja.De laatste commissaris te Medan was H.A. van Deinse(geb. 1908, benoemd per KB. 3 november 1955 no. 127).Hij was voor deze benoeming hoofd van de consulaire afdeling van het Hoge Commissariaat en na de opheffing van het commissariaat te Medan werd hij benoemd tot consul-generaal te Johannesburg.
De personeelsformatie van het commissariaat bestond tussen 1950 en 1952 buiten de commissaris uit 3 stafambtenaren en 6 administratieve medewerkers.In 1953 werd het aantal stafambtenaren teruggebracht tot 2 en na 1955 werd de chef de poste bijgestaan door 3 administratieve ambtenaren en 5 administratieve hulpkrachten.Bij afwezigheid van de commissaris werd diens functie waargenomen door de eerste secretaris en na 1955 fungeerde het hoofd van de kanselarij als plaatsvervangend chef de poste.
In januari 1950 werd het ressort van het commissariaat voorlopig bepaald tot de deelstaat Sumatera Timur, de Riouw archipel ,Atjeh, Tapanuli en Sumatra's Westkust.Nadat in augustus 1950 de eenheidsstaat Indonesie tot stand was gekomen, werd het ressort bij beschikking van de Minister voor Uniezaken en Overzeese Rijksdelen en de Staatssecretaris van Buitenlandse Zaken d.d. 16 juli 1951 vastgesteld tot de provincies Noord en Midden Sumatra, exclusief de residentie Djambi.
Voornemens om een aantal honoraire consulaten binnen het ressort te vestigen zijn nooit bewerkstelligd.In Padang en Sibolga fungeerden evenwel vooraanstaande leden van de Nederlandse gemeenschap ter plaatse als consulair correspondent.De meeste Nederlanders binnen het ressort waren werkzaam bij grote ondernemingen.Het aantal Indische Nederlanders was beperkt.De werkzaamheden van het commissariaat op het gebied van de sociale zorg waren dan ook weinig omvangrijk.
Het ressort kenmerkte zich door grote onveiligheid.In Atjeh brak in 1953 een opstand uit die de streek jarenlang ontoegankelijk maakte en ook in andere delen van het ressort keerden lokale afscheidingsbewegingen zich regelmatig tegen de centrale te Djakarta.
Als gevolg van de kwestie Nieuw-Guinea bekoelden de betrekkingen tussen Nederland en Indonesie na 1956 snel.Per l mei 1956 werd de benaming van het commissariaat omgezet in consulaire vertegenwoordiging.Eind 1957 bereikte de anti-Nederlandse stemming in Indonesie een hoogtepunt.In Sumatra waren de zgn.Irian Baratakties vooral gericht tegen Nederlandse ondernemingen. In november en december 1957 kwam de evacuatie van de Nederlandse gemeenschap op gang.De consulaire vertegenwoordiging werd op 13 december 1957 gesloten.H.A. van Deinse nam persoonlijk de liquidatie van de consulaire vertegenwoordiging ter hand en vertrok na de voltooiing hiervan op 2 januari 1958 naar Singapore.
Geschiedenis van het archiefbeheer
De verwerving van het archief
Overbrenging van een overheidsarchief
Inhoud en structuur van het archief
2.05
Selectie en vernietiging
Volgens de richtlijnen van de vernietigingsbeschikking van het Ministerie van Buitenlandse Zaken uit 1960 is in totaal 3 meter van het archief vernietigd.Na inventarisatie bedraagt de omvang van het archief 4 meter.
Verklaring van vernietiging
De hieronder vermelde stukken kunnen worden vernietigd volgens de vernietigingsbeschikking uit 1960 van het Ministerie van Buitenlandse Zaken.
duplicaten van stukken.
brochures, folders, kranteknipsels e.d. voor zoverre niet behorend bij stukken die ten principale zijn bewaard.
stukken waarvan de inhoud is opgenomen in officiële publicaties.
stukken waarvan het beleid en de afdoening elders liggen.
stukken betreffende aanbiedingen,adresverleningen,doorzendingen zonder bijlagen.
stukken betreffende bestellingen van goederen.
stukken betreffende het onderhoud van gebouwen en inventarisgoederen.
stukken betreffende sollicitaties van niet-aangestelden.
stukken betreffende periodiek verlof.
stukken betreffende verkeerde agendering, zoekgeraakte brieven, nummering van stukken, post- en koerierszendingen,rappels.
stukken betreffende comptabele aangelegenheden.
stukken betreffende de uitvoering van routinematige consulaire werkzaamheden.
In opdracht van A.C. van der Zwan, medewerker van het bureau statische en semistatische archieven, d.d. 30 maart 1988 hoeveelheid 3 meter
Ordening van het archief
Besloten is dat onderscheid tussen geheime en gewone dossiers te handhaven en het archief te ordenen aan de hand van de laatstgebruikte code-indelingen.Stukken met andere indelingen of zonder code-aanduiding zijn kunstmatig volgens de laatstgebruikte code ingedeeld ten einde deze stukken een logische plaats in de inventaris te verschaffen.Wijzigingen van codeindelingen zijn voorts beperkt tot een enkel geval en aangegeven in de inventaris.
Om de toegankelijkheid van de inventaris te vergroten is een index gemaakt van de in de inventaris voorkomende namen en onderwerpen.Ook op naam geordende dossiers zijn in de index opgenomen.Dit staat via een vermeld onder de beschrijving.De cijfers in de index verwijzen naar de inventarisnummers.
Aanwijzingen voor de gebruiker
Openbaarheidsbeperkingen
Deels openbaar, deels beperkt openbaar (A).
Materiële beperkingen
Aanvraaginstructie
Openbare archiefstukken kunnen online worden aangevraagd en gereserveerd. U kunt dit ook via de terminals in de studiezaal van het Nationaal Archief doen. Om te kunnen reserveren dient u de volgende stappen te volgen:
U maakt een profiel aan op www.gahetna.nl, en logt vervolgens in
Via de archiefinventaris (alleen de beschrijvingen met rode nummers) selecteert u het gewenste archiefstuk door op de knop 'Reserveren' te klikken
In het volgende scherm geeft u aan op welke dag u het archiefstuk wilt inzien
Indien u zich bevindt in de studiezaal en een tafelnummer heeft ontvangen kunt u dit nummer vermelden. Als u geen tafelnummer heeft kunt u tafelnummer 777 laten staan
Vervolgens bevestigt u uw reservering door deze te versturen.
Verwant materiaal
Beschikbaarheid van kopieën
Verwante archieven
Bij het archief werd een bundel geheime en zeer geheime bescheiden aangetroffen van het archief van de gedelegeerde te Medan van de Hoge Vertegenwoordiger van de Kroon.Deze stukken zijn als gedeponeerd archief in de inventaris opgenomen.
Bijlagen
Index op begrippen
Begrip Inv.nr.
aanstelling van personeel 26
Abdul Djalil 59
Abdul Sane 59
Ahmad Ama Biba 59
Alicaris, E. 42
Alicaris, H. 42 47
Alicaris, J. 42 47
Alicaris, N. 42
Alting Siberg, W.A. 54
ambtelijke stukken 32
Anglo Saxon Petroleum Company 137
apenhaar, handel in 69
APRI 196
arbeidsonrust 164
arbitragecommissie inzake de arbeidsovereenkomst tussen de Deli Spoorwegmaatschappij en de leden van de AVROS 52
archiefadministratie 30
arrestaties van Nederlanders 126 127
Asahan-watervallen, bezoeken van Indonesische en buitenlandse experts aan 57
Atjeh, honoraire consuls te 96
Atjeh, militairen gesneuveld te 172
Atjeh, passagiersvervoer met het buitenland 206
Atjeh, politieke ontwikkelingen in 186
AVROS 52
Baal, J. van 107
Bakker, L.H. 25
Balkum, J.W. van 117
Bandung, besprekingen tussen de Spoorbond en de Deli Spoorwegmaatschappij te 75
Barneveldt Kooy, G.W. van 105
Bart - Muller, J.G. van 51
Baud, ms 64
Baudi 59
beediging van personeel 27
beediging van reserve-officieren 93
Beishuizen zie het gezin Fernhout - Beishuizen
Belawan, haven van 58
Benner, J.B. 42
Berghe, J. ten 48
Bernard, F.G. 128
bestuursambtenaar 185
bestuursambtenaren 191
Betke, W.F.F. 42 47 47
beveiliging 29
beveiligingsrapport 111
Bodamer, R.A.V. 92
Boeckholtz, M.F. 42
Boelsums, J.G. 117
Boer, O. de 42
Boesekool, N.H.N. 74
Borlijn, W.E. 42 47
Bos, "kapitein" 141
Bouma, G.T. 133 140
Bouman, J.T. 42
Bourdrez, J.A. 93
Brem, H.R. 42
Brender A Brandis, E. 42
Breuer, W.A. 42
Breukelen, T. 47
Breukelen, T. van 42
Brinkman, H.J. 31
broedertoelage 36
Broek, A.M. van den 48
Broekmeyer, H. 117
Broere, J.A. 128
Bruggencate, C. ten 51
Bruinen, M.D. 48
Buist, J. 42
buitenlandse vertegenwoordigers 115
Calck, A. van 42
Celles, J.C. des 25
Centrale Hospitaal Raad 79
Chevalier, A.C. 42
Chinezen, verblijvend in Noord Sumatra 142
Comar, J.C. 25
commissariaatsgebouw 100 23
commissaris-generaal van Groot Brittannie in Zuid-Oost Azië 118
consul van de Volksrepubliek China te Medan 119
consulair correspondentschap te Padang 31 97
consulair correspondentschap te Sibolga 22
consulaire correspondent te Padang 21 24
consulaire correspondenten in het ressort 20
consulaire registratie van Nederlanders in het ressort 39 40 41
consulaire registratie van Nederlanders in Indonesie 123
correspondentie met lokale bestuursambtenaren 112
Corveleyn, M.J. 160
Croessen, H. 42
Cursham, W.J. 42
Cutler, L.T. 42 47
dagtoelage 109
Dale, D. van 117
Damar 59
Darmin 59
Davies, C. 42
Davies, J.R. 128
Davies, M.S. 42
Deinse, H.A. van 101
Deli, de sultan van 184
Deli Spoorwegmaatschappij 157 52 75
Derksen, H.C. 141
deserteurs, van de KL 131
deskundige krachten, tewerkstelling van 149
Deursen, van zie S. Waagmeester
Diebels, T.M.H. zie R. Nolen
Dijk, A.E. van 42
Dijk, G.C. van 42
Dillen, J.P. zie S. Waagmeester
dispensaties 62
distributieartikelen 110
Ditmars, C.M. van 128
Djalan Djokja 42
Djalut 25
Djaserun 59
Djuminem 59
Does, C. van der 128
Doornik, L.C. 42
Dornseiff, U. 42
Dornseiff, U. 47
Doup, D. 42
Douwens, N.H. 42
Douwens, N.N. 42
Driest, P.M. van 117
Droge, J.H.R. 42 47
Duclouch, E.R. van 48
Eckenbach, F.C. 43
Eijnsbergen, P. van 145 43
eindexamen MULO te Medan 86
Elsborg, M.G. 43
emigratie 74
Emir El Sipirok 89
Engel, L.W.B. 43
Engelkamp 128
Ent, W.A. van der 117
Eras, W.M. 43
erevelden 171 84
Erina De Eerens 59
Ernster, P.H. 47
Eurlings, J.H. 92
Evers, J.M. 92
Faulhaber, J. 48
Ferdinandus, J.M.F. zie J.M.F. van Heuven van Staereling - Ferdinandus
Fernhout - Beishuizen, het gezin 141
financiele moeilijkheden bij openbare diensten te Medan 70
Folmer, T.H. 34
Fonds voor Sociale Verzorging te Medan 83
Frankel, E. 43
Franssen, W.H.A. 43
Frerichs, A. 43
Fretes, B.B. de 43
Fridt, L. 43
Fritz, P.W. 143
Garthof, A.L. 128; zie J.R. Davies
Gebhardt, M.I. 43
geboorte-aktes 59
Gestel, K.V. van 43
Geuns, J.A. van 128
Geus, R. zie S. Waagmeester
Goedheyt, D.H. zie D.H. Schreuder - Goedheyt
Goossens, W. 128
Gopaldas Seth 203
Gorkum - van Straten, H.A. van 43
Goud - Heimsoth, F.B. 117
Gowindasami 25
Graaf van den Bergh, W.H.J.T. 43
Gravendienst 170
Groen, E.G. 43
Grondel, L.A. 53
Gronloh, S.B. 43
Gruyter, F. de 117
Guit, W. 43
Haayer, W.A.D. 128
Haelen - de Lepper, M.T. van 47
Hahn, L.C.G. 117 43
Ham, H.H. van 43
handelsactiviteiten in het ressort 68
handelsbanken, Indonesische nationale 150
Hanekuyk, A.E. 140
Hanssens, W.P. 43
Hardjo 25
Harsini 59
Hartung, E.G. 47
haven van Belawan 58
HBS te Medan 175
Heckhausen, A.A. 140
Heiden, T. van der 35
Heimbach, H. 43
Heimsoth, F.B. zie F.B. Goud - Heimsoth
herbegrafenis 172
herdenking van de oktober-revolutie 1917 90
herdenking van het eenjarigbestaan van de Chinese Volksrepubliek 190
Herment, R.J. 43 47
Hessels, J.H.E. 117
Heuven van Staereling - Ferdinandus, J.M.F. van 25
Hoff, P.H. zie J.R. Davies
Hogan, B.M. 43 47
Hogendijk zie S. Waagmeester
Holinsky, W. 47
Hollak - Rucker, S.C. 25
Holslag, J.P. 43
Holtrop, R.F. 43
Holtz, A.H. 43 47
Holtz, M.L. 43 47
Holzapfel, P.M. 128
honoraire consuls te Atjeh 96
honoraire consuls te Padang 96
Hoogerhuys, M. van 't 117
Hoorn, mevr. van 140
Horst, W.A. van der 43
Horsting, J.B.F. 23
Huisman, B. 43
huisvesting van stafpersoneel 28
huisvestingsmoeilijkheden van Nederlandse bedrijven te Medan en Padang 71
huiszoekingen door militaire autoriteiten 120
Huizen, C.O. zie C.O. Hukom - Huizen
Hukom - Huizen, C.O. 43
Hull, A.J.J. 47
Hull - Jonxis, H. 43
Hulp aan Onze Mensen in Indonesie, de stichting 167
hulpacties ten behoeve van de slachtoffers van de watersnoodramp 1953 in Zeeland 77
Humphris, H. 43
Hunnemeir, F.H. 47
huur voor het commissariaatsgebouw Djalan Djokja 23
Igel, M.B. 43
Iman 59
inbraken in de kanselarij 29
Indo-Europese vraagstuk 165
industrie in Sumatra 162
industriele activiteiten in het ressort 68
internering van leiders van de RI 205
Irian-strijdcomite's 192
Irot, E.I. 36
Ispelen, L.A. 47
Ispelen, L.A. van 43
Israel, A. zie S.P. Schiphorst
Jacobus zie J.M. Soesy
Jagt, E.G.C. zie E.G.C. Olivier - Jagt
Janssens, R.A. zie R.A. Jesinowski - Janssens
Jesinowski - Janssens, R.A. 43
Jonge, A.C. de 43
Jonxis, H. zie H. Hull - Jonxis
Jungmann, J.K.E.W. 43 47
Jusmalidar 59
Kasteele, J.W. van 43
Keller, R.A. 48
Kepel, C.C. zie C.C. van der Veen - Kepel
KL-deserteurs 131
Klaassen, F.A.L. 43
Klaassen, W.M.E. 43
klacht 64
klacht van J. Leferink 108
Klooster, W.S.B. 35
Kneefel, J. 43
Kondo, A. zie A. Frerichs
koninginnedag 113 33
Koninklijke Marine 37
Koot, W. 43
Krause, G. 202
Krijgsman, A.C. 117
Krijgsman, L.E. 43
Kristhon Ophir 59
Kuh, W. 47
Kuyp, W. van der 128
La Sarimuna 59
Lam, H.T.I. van 't 117
Lammerts van Bueren, C.E. zie C.E. Mulder - Lammerts van Bueren
landbouwgronden 158 159
Lee, K. van der 128
Leest, H. van der 43
Leferink, J. 108
legalisatie 132
Lenore, R.F.X. 43
Lepper, M.T. de zie M.T. van Haelen - de Lepper
Liefveld, J.M. 43
Liem, K.T. 47
Liem King Tjoan 43
Lopies, B.M. 43
Ludon, W. zie W. Salawono - Ludon
Maas, J.W. 117 132
Makkink, H. 117
Mandailing Lubis 25
Mangels, A.M.L. zie A.M.L. Sarens - Mangels
Marsani 25
Masjumi 189
Maugenest, A. 44
Meckmann, D.C. 105
Meckmann, D.W. 25
Medan, bezoek van de Britse commissaris-generaal in Zuid-Oost Azie 118
Medan, bezoek van de president van de Sovjet Unie aan 194
Medan, consul van de Volksrepubliek China te 119
Medan, de maatschappij Nederland te 155
Medan, eindexamen MULO te 86
Medan, ereveld te 171 84
Medan, financiele moeilijkheden bij openbare diensten te 70
Medan, Fonds voor Sociale Verzorging te 83
Medan, Gravendienst te 170
Medan, herbegrafenis te 172
Medan, huisvestingsmoeilijkheden van Nederlandse bedrijven te 71
Medan, militaire autoriteiten te 94
Medan, Nederlandse Vereniging te 78 81
Medan, Nederlandse vertegenwoordiging te 193
Medan, Nederlandstalige HBS te 175
Medan, politie autoriteiten te 94
Medan, stadion te 169
Medan, viering van zeventien augustus en herdenking van het eenjarigbestaan van de Chinese Volksrepubliek 190
Medan Press Club 89
Meele - Weiman, A.G.H. 44
Mentel, F.T. 44
Metz, W.M.J. 25
Meulen, M. van der 44 47
Mey, F.J. de 48
Michaelis, C.K. von 44
Midden Oosten 138
Mierop, M.J. 101
mijnbouw in Sumatra 162
Militair Gezag 176
militair-financiele aangelegenheden 92
militaire autoriteiten te Medan 94
militaire verklaringen 91
Mioulet 54
Mioulet - Saripah, mevr. de wed. 44
misdadige activiteiten 139 140 55
Mochtar bin Ilias 25
Mohammad Kalianda 59
Mohammed Langkoeas Jan 59
Mollema, G.H. 128
monetair gebied, Indonesische maatregelen op 151
monsteringswerkzaamheden 63
Muller - Lammerts van Bueren, C.E. 47
Muller, J.G. zie J.G. van Bart - Muller
Muller, N.N.N. zie N.N.N. Schadt - Muller
Mully, de kinderen 44
Munah 59
Muntjewerf, J.H. 117
Musarupa 59
Nagapan 25
Nagelhout, J. 128
Nahapiet, L.H. 160
nalatenschap 133
nalatenschapsaangelegenheden 54
nationale dodenherdenking 114 33
nationalisatie van Nederlandse bedrijven 156
nationaliteit 125 145 42 43 44 45
naturalisatie 124 42 43 44 45
NCSORG-autoriteiten 122
Nederland, de maatschappij 155
Nederland, reis van Emir El Sipirok naar 89
Nederland, toelating tot 124
Nederland-Indonesie Landbouwsyndicaat 136
Nederlanders, arrestaties van 126 127
Nederlanders, gepleegde misdadige activiteiten tegen 55
Nederlanders, registratie van 123 38 39 40 41
Nederlanders, sociale zorg voor 78
Nederlanders, strafbare feiten begaan door 50
Nederlanders betrokken bij verstekelingenaffaires 48
Nederlanders te Padang 46
Nederlands Nieuws 181
Nederlandse bedrijven te Medan en Padang, huisvestingsmoeilijkheden van 71
Nederlandse bestuursambtenaren 191
Nederlandse gemeenschap in het ressort 193
Nederlandse Nieuw Guinea politiek 192
Nederlandse Strijdkrachten in Indonesie 195 197
Nederlandse Vereniging te Medan 78 81
Nederlandse Vereniging te Padang 168 82
Nederlandse Verenigingen in het ressort 80
Nederlandse vertegenwoordiging te Medan 193
Nederlandse vertegenwoordiging te Noord Sumatra 95
Nederlandstalig onderwijs in het ressort 85
Nederlandstalige radioprogramma's in het ressort 87
Nederlandstalige scholen 174
Nemmers, B.H. 44
Neumann, G. 44
Ngati Wati 59
Nienkemper, A. 44 47
Nieuw-Guinea, akties tegen 193
Nieuwenhuijs - De Windt, I. 25
Nieuwsblad voor Sumatra Nederlanstalig dagblad 179
Njono 59
Noe, P. 44 47
Nolen, R. 117
Noord Sumatra, Chinezen verblijvend in 142
Noord Sumatra, gouverneur van 55
Noord Sumatra, Nederlandse vertegenwoordiging te 95
Noord Sumatra, oliebronnen te 161 163 73
Noord Sumatra, overstroming in 166
Noord Sumatra, PKI van 90
Noord Sumatra, politieke bewegingen te 189
Noord Sumatra, sociale zorg voor Nederlanders te 78
Nurkyah 59
Nutzmann, L.A. 47; zie B.M. Hogan
Nutzmann, P.E.D. 44
Nuyen 128
Nuyten, J.A.W. 44
Nyhuus, N. 44
Oei Kat Nio 47
Oei Kiat Nio 44
Oey Kang Soey 44
oliebronnen te Noord Sumatra 161 163 73
Olivier - Jagt, E.G.C. 25
onderscheidingen 116 117 201
onderwijs 173 174 176
onderwijs in het ressort 85
Ong, G.H.R. 44
Onken, R.K. 44 47
ontslag van J. van Baal 107
ontslag van personeel 26
Oordt, M. van 105
oorlogsherinneringskruizen 35
Oosterhof, D.L. 44
Oosterzee, E. van 44
Oostkust van Sumatra, gewapende incidenten aan 188
Oostkust van Sumatra, papierindustrie aan de 67
Oostkust van Sumatra, sociale revolutie ter 187
opsporing 143
optie-verwerpingsverklaringen 42 43 44 45 46 47
optie-verwerpingverklaringen 131
Oswald, E. 44
Oswald, I.L.M. 25
Oudemans, J.C. 59
Oudenhoven, E.A.G. zie J.G. Boelsums
Ouwerkerk, W.M. 148 56
overlijdensaktes 59
overplaatsing 105
overstroming in Noord Sumatra 166
Padang, consulair correspondentschap te 31 97
Padang, consulaire correspondent te 21 24
Padang, ereveld te 84
Padang, Gravendienst te 170
Padang, honoraire consuls te 96
Padang, huisvestingsmoeilijkheden van Nederlandse bedrijven te 71
Padang, Nederlanders te 46
Padang, Nederlandse Vereniging te 168 82
Pahudbarus 59
Pahudijati 59
Pahudmaristua 59
Painten 59
Paitimah 59
papierindustrie 67
Pattipeiluhu - Siti, J. 36
Pauw, de kinderen 44
periodieke rapportage 182 183
Perk, F. 129
persbladen 177 178
personeel van het commissariaat 25 26 27 28
personeel van ondernemingshospitalen van de Centrale Hospitaal Raad 79
personeelsbezetting 103
personeelsformatie 102 26
Peutjut, ereveld te 84
Pietersen, J.F. 47
Pietersz, A.C.M.A. zie A C.M.A. de Wijngaert - Pietersz
PKI 90
Plaat, N. 44
Planken, T.C. zie W.A.D. Haayer
Ploeg, H.C. van der zie H.C. Verdonk - van der Ploeg
PNI 189
Poels, F. 44
Pol - Hij mans, S. van der 21
politie autoriteiten te Medan 94
Poll, J.T.K. 105
Ponijah 59
Ponisah 59
Postma, S.G.T. 117
Postmus, J. 25
Pourchez, H.J. 25
Power, E.S.J. 47
Prapat, pand te 154
promotieschema 106
Pulu Sambu 137
Raad voor het Rechtsherstel 154
radioprogramma's in het ressort 87
Rahanti 59
Rahman Lanhkoeas Hendrika 59
Rajnhard, J. 44
Ramali 37
Ramelatoen 59
Ramisela zie mevr. de wed. Schiff - Ramisela
Rantau Prapat, onderneming te 34
Rasker, S.M. 134
Raspache 48
Ratinam 25
rechtspositie van een erkend kind 53
rechtspositie van het personeel 104
registratie van Nederlanders 123
registratie van Nederlanders in het ressort 38 39 40 41
registratie van vreemdelingen 146
Renema, J. 129
ressort van het commissariaat 19
restitutie 136
RI 205
Ridder van Rappard, W.F. 117
riddersoldij 36
Riet, W.J.L. van 44
Rietkamp, J.F. 140
Rijken, C.G. 25
Rijnders, H.E. 143
Rijnveld, H.J. 168
RIS-leger 197
Roeloff, J.M.C. 44
Rohman 59
Romswinckel, F.W. 129
Roosdorp, W. 105
Roosenboom, J. 44
Rooyen, G.P.P. van zie G.P.P. Schaapveld - van Rooyen
Roskam, E.C. zie E.C. Veldkamp - Roskam
Roux, H.M. le 44
Ruben, J.H. 44
Rucker, S.C. zie S.C. Hollak - Rucker
Ruhaak, P. zie F.R.A. Stoll
Ruyter, A.J. 129
Sadiman Sanisman 59
Salawono - Ludon, W. 36
Sanijem 59
Sanmugeni Asikin 59
Sapiollah 59
Saradi 59
Sarens - Mangels, A.M.L. 45
Saripah zie mevr. de wed. Mioulet - Saripah
Satimun 59
Sauter, H.J.F. 117
Sauter, H.J.F.M.A. 143
Schaapveld - van Rooyen, G.P.P. 25
schadeclaims 153
schadevergoeding 37
Schadt, de kinderen 45
Schadt - Muller, N.N.N. 45
scheepsramp 65
scheepsverklaringen 60 64
schepen geregistreerd in havens in het ressort 66
Schepper, J. de 45
Schiff - Ramisela, mevr. de wed. 143
Schiffmaier, M. 45 47
Schiffmaier, T. 45 47
Schiffmaier, W.K. 45 47
Schilling, O. 45
Schiphorst, S.P. 140
Schmidt, H.M. 45
Schneewind, P. 141
Schneider, F. 47
Schnitger, E.J. 140
Schone, T.M. zie T.M. Tielraan - Schone
Schoustra, C. 129
Schreuder - Goedheyt, D.H. 92
Schuyer, A.P. 129
Schwaanhuyser, I. 25
Schwartz, R.A.F. 45
Siantar-rampokaffaire 204
Sibolga, consulair correspondentschap te 22
Siti, J. zie J. Pattipeiluhu - Siti
Siti Maria 45
Six, P.J.J. 93
Slot, R. 45
Smit, A. 144; zie J.G. Boelsums
Smit, W.P. de 129
sociale zorg voor Nederlanders te Noord Sumatra 78
Soeiboen Abdul Djalil Rachmatsjah, T. 51
Soekarno 185
Soentken, F.W. 117
Soesy, J.M. 25
Spangenberg, F. 129
Specht, R. 125 48
Spoorbond 75
St. Elisabeth - ziekenhuis 51
stadion te Medan 169
Steenbeek, J.A. 140
Steinmetz, C.H.D. 92
Stek, F. 129
Stolk - Zorbag, mevr. de wed. 92
Stoll, F.R.A. 117
Straatman, J. zie S. Waagmeester
strafbare feiten 130 50